【裁判字號】    96,抗,348
【裁判日期】    970204
【裁判案由】    停止執行
【裁判全文】
臺灣高等法院高雄分院民事裁定           96年度抗字第348號
再抗告人    中國鋼鐵結構股份有限公司
法定代理人  乙○○
訴訟代理人  謝諒獲律師
複 代 理人  丁○○
            戊○○
            己○○
相  對  人  立昌有限公司
即 債 權人                  .
法定代理人  丙○○○
相  對  人  進興起重工程有限公司
即 債 權人
相  對  人  甲○○
即 債 權人  張義祖
上列當事人間請求停止執行事件，抗告人對於中華民國96年11月
30日本院96年度抗字第348號所為裁定，提起再抗告，本院裁定如
下：
主    文
再抗告駁回。
再抗告程序費用由再抗告人負擔。
      理      由
一、按對於抗告法院以抗告無理由而駁回其抗告之裁定再為抗告
    ，僅得以其適用法規顯有錯誤為理由，並經原法院之許可者
    為限，原法院之許可以原裁定所涉及之法律見解具有原則上
    之重要性者為限。又原法院對於再為抗告，認為不應許可者
    ，應以裁定駁回其抗告。此觀民事訴訟法第486條第4、5、
    6 項、第436 條之3 第3 項規定自明。所謂原則上之重要性
    ，係指(一)事件所涉及之法律問題，無法律規定或解釋、判例
    可據，而須為創造性之闡釋者。(二)事件涉及之法律規定有疑
    義或不完備，須依事件性質、憲法原則或法律倫理原則為創
    造性之補充、擴張或限縮其規定之適用者。(三)事件涉及之爭
    點，法律雖有規定，但法律倫理觀念已有變更或社會情況已
    有變遷，須為因應、符合現況之闡述者。(四)原判決所持之法
    律見解與本院判決先例岐異，須統一其見解者。(五)事件所涉
    及之法律問題意義重大而有加以闡釋之必要者（最高法院92
    年第16次民事庭會議參照）。
二、再抗告意旨略以：(一)相對人張義祖並未提出抗告，原裁定竟
    對之為裁判，顯就權限之有無辨別不當。(二)除因不動產涉訟
    有專屬管轄外，其他民事訴訟多採任意管轄，本件台灣高雄
    地方法院及台灣士林地方法院均有管轄權，原裁定移轉管轄
    難謂適當。(三)原裁定黃科瑜法官，曾承辦與本件相關之案件
    ，依法應迴避卻未迴避，於法不符云云。
三、經查，相對人張義祖係以兼立昌有限公司、進興起重工程有
    限公司訴訟代理人身分提出抗告，原裁定對之併為裁定，要
    無不當；又，強制執行法第18條第2 項之法院，係指受理回
    復原狀之聲請、再審或異議之訴等之受訴法院，其他法院及
    執行法院，不能了解有無停止執行之必要及應否命供擔保，
    無此項裁定停止執行之權（最高法院22年抗字第303 號 (2)
    判例要旨、司法院第21期司法業務研究會民事法律專題研究
    十），原裁定將本件移轉予債務人異議之訴及回復原狀聲請
    之受訴法院台灣士林地方法院管轄，於法亦無不當；再，原
    裁定黃科瑜法官，並未承辦本件前審裁判，亦無其他應自行
    迴避之法定原因，就本件裁判自毋庸迴避。綜上，原裁定駁
    回再抗告人之抗告，並無適用法規顯有錯誤之情形，且綜觀
    再抗告理由，亦不符原裁定所涉及之法律見解具有原則上重
    要性之要件，其再為抗告不應許可，應予駁回。
四、據上論結，本件再抗告不應許可，依民事訴訟法第486 條第
    6 項、第436 條之3 第3 項、第95條、第78條，裁定如主文
    。
中    華    民    國    97    年    2     月    4     日
                              民事第四庭
                                  審判長法官  蔡文貴
                                  法      官  謝靜雯
                                  法      官  黃科瑜
以上正本證明與原本無異。
如不服本裁定應於送達後10日內向本院提出抗告狀 (並按他造
當事人之人數附繕本)， 並繳納抗告費新台幣1,000 元。
中    華    民    國    97    年    2     月    5     日
                                  書  記  官  邱麗莉
                                                      Q


司法院資訊處製作；財團法人民間司法改革基金會備份。
